臺灣高雄地方法院刑事判決　　　　　　　94年度易字第1273號
　　公　訴　人　臺灣高雄地方法院檢察署檢察官
　　被　　　告　己○○
上列被告因竊盜案件，經檢察官聲請簡易判決處刑（94年度偵字
第4141號）及併案審理（94年度偵字第14553 號），經本院認為
不宜以簡易判決處刑，改依通常程序審判，被告於本院準備程序
中為有罪之陳述，經合議庭裁定由受命法官依簡式審判程序獨任
審理，本院判決如下：
    主  文
己○○連續結夥三人以上攜帶兇器竊盜，處有期徒刑捌月。
扣案之鑰匙壹支及油壓剪貳支，均沒收。
    事  實
一、己○○基於意圖為自己不法所有之概括犯意，連續為下列之
    竊盜行為：
（一）94年2 月6 日凌晨1 時許，與陳榮章（經檢察官另行併案
      處理）及某姓名年籍資料均不詳之成年男子共同基於意圖
      為自己不法所有之犯意聯絡，駕駛陳榮章於94年2 月5 日
      竊得之丁○○所有車牌號碼P2-5136 號自小貨車，至高雄
      市三民區○○○路145 號前，由己○○在旁把風，陳榮章
      及該姓名年籍不詳成年男子下車，徒手竊取戊○○所有之
      白色鐵板1 具（價值2 千元），得手後，攜至高雄縣仁武
      鄉竹後村竹門巷100 號某資源回收廠加以變賣，所得則朋
      分花用。嗣為警於同年2 月6 日凌晨5 時20分許，在高雄
      縣仁武鄉竹後村竹門巷25號旁，當場查獲己○○及上開車
      牌號碼P2－5136號自小貨車，陳榮章及該姓名年籍不詳男
      子則趁隙逃逸，警方並循線起出上開白色鐵板，始知悉上
      情。
（二）同年6 月25日凌晨0 時許，與陳榮章（經檢察官另行併案
      處理）共同基於意圖為自己不法所有之犯意聯絡，2 人一
      同騎乘機車，至高雄縣大社鄉○○路80巷9 號前，由陳榮
      章持己所有之鑰匙1 支撬開高福餐飲有限公司所交由甲○
      ○使用之車牌號碼4061－GK自小貨車後，由己○○駕駛上
      開小貨車，陳榮章騎乘機車，2 人一同離開現場。
（三）同年6 月27日上午7 時30分許，與陳榮章（經檢察官另行
      併案處理）及陳良成（經檢察官另行提起公訴）共同基於
      意圖為自己不法所有之犯意聯絡，由陳榮章駕駛前開竊得
      之車牌號碼4061－GK號自小貨車搭載己○○與陳良成，攜
      帶陳榮章所有客觀上足以傷害人之身體，足供兇器使用之
      油壓剪2 支，行經高雄縣仁武鄉○○村○○路5 號前時，
      見淨寶化工股份有限公司所有交由孫幸由使用之車牌號碼
      446-QY大貨車上，載有44具的工業用電扇馬達，三人即下
      車將上開44具工業用電扇馬達搬至自小貨車上，得手後，
      旋即逃離現場。嗣於同日晚間8 時45分許，己○○駕駛上
      開自小貨車行經高雄市楠梓區○○○○道與監理南路口時
      ，為警方當場逮捕，並在上開自小貨車上扣得44具工業用
      電扇馬達及陳榮章所有之鑰匙1 支、油壓剪2 支等物品。
二、案經高雄縣政府警察局、高雄縣政府警察局仁武分局報告臺
    灣高雄地方法院檢察署檢察官偵查起訴及移送併案審理。
    理  由
一、按檢察官聲請以簡易判決處刑案件，經法院認為被告所犯之
    罪不合第449 條所定得以簡易判決處刑之案件者，應適用通
    常程序審判之，刑事訴訟法第451 條第4 項第1 款、第452
    條定有明文。本件檢察官雖聲請以簡易判決處刑，惟依檢察
    官聲請簡易判決及併案所引用之法條，被告涉犯刑法第321
    條第1 項第3 、4 款之加重竊盜罪嫌，為六月以上五年以下
    有期徒刑之罪，尚難科得以易科罰金之罪，故依刑事訴訟法
    第451 條之1 第4 項第1 款之規定，本院認不應逕以簡易判
    決處刑，乃改依通常程序處理。另本件被告所犯係死刑、無
    期徒刑、最輕本刑為三年以上有期徒刑以外之罪，其於準備
    程序中就被訴事實為有罪之陳述，經法官告知簡式審判程序
    之旨，並聽取公訴人及被告之意見後，經本院裁定由受命
    法官獨任進行簡式審判程序，合先敘明。
二、上揭犯罪事實，業據被告己○○於本院審理時均坦認不諱，
    核與共犯陳榮章、陳良成於警偵訊時所供述之共同行竊情節
    均大致相符，復據被害人戊○○、乙○○、甲○○於警詢中
    指訴綦詳，並有共犯陳榮章所有供犯罪所用之鑰匙1 支及油
    壓剪2 支扣案足資佐證，此外復有車輛協尋電腦輸入單、車
    輛失竊證明單、被害人所出具之贓物認領保管單、現場及贓
    物照片18幀、扣案兇器照片2 幀在卷可稽，足見被告前開自
    白核與事實相符，應可採信。綜上所述，本案事證明確，被
    告犯行洵堪認定。
三、按刑法第321 條第1 項第3 款之攜帶兇器竊盜罪，係以行為
    人攜帶兇器竊盜為其加重條件，此所謂之兇器，其種類並無
    限制，凡客觀上足以對人之生命、身體、安全構成威脅，具
    有危險性之兇器均屬之，且祇須行竊時攜帶此種具有危險性
    之兇器為已足，並不以攜帶之初有行兇之意圖為必要（最高
    法院79年臺上字第5253號判例意旨參照）。本件扣案之油壓
    剪2 支，均係金屬製工具，質地堅硬，客觀上若持以攻擊他
    人，顯足以對人之生命、身體及安全構成威脅，此有扣案上
    開工具彩色照片2 幀附於本院卷足憑，自屬具有危險性之兇
    器。本件被告與共犯陳榮章持上開油壓剪竊取電扇馬達，自
    屬持客觀上具危險性，可供兇器使用之物竊盜。是核被告上
    開事實（二）部分所為係犯刑法第320 條第1 項普通竊盜罪
    ；上開事實（一）部分之犯行係犯刑法第321 條第1 項第4
    款之結夥三人以上竊盜罪；上開事實（三）部分之犯行係犯
    刑法第321 條第1 項第3 款、第4 款之結夥三人以上攜帶兇
    器竊盜罪。另被告與陳榮章及某姓名年籍資料不詳之成年男
    子之間就上開事實（一）之加重竊盜犯行；被告與陳榮章之
    間就上開事實（二）之竊盜犯行；被告與陳榮章及陳良成之
    間就上開事實（三）之加重竊盜犯行之間，均有犯意之聯絡
    及行為之分擔，為共同正犯。被告上開多次竊盜及加重竊盜
    犯行，時間緊接，所犯又係基本構成要件相同之罪，顯係基
    於概括之犯意為之，應依連續犯之規定從重以加重竊盜一罪
    論處，並依法加重其刑。又公訴人雖未對被告前開事實（二
    ）、（三）之竊盜犯行起訴，惟此部分與前開論罪科刑部分
    有連續犯之裁判上一罪關係，復經檢察官移送併辦，依審判
    不可分原則，本院自應併予審理，附此敘明。
四、本院爰審酌被告之品行、人格，經歷及其智識程度（國小畢
    業），其現年25歲，正值年輕力壯之年紀，不思循正途賺取
    所需，竟貪圖私慾，連續竊取他人自小貨車、鐵板、電扇馬
    達等物，行竊次數頻繁，對被害人所造成之損害不小，且造
    成被害人生活上之嚴重不便，並率爾攜帶兇器竊取他人財物
    ，嚴重破壞社會治安，並影響社會良善風氣，參以其犯罪後
    尚知坦認，所竊取之財物與車輛已均返還被害人等一切情狀
    ，量處如主文所示之刑，以資懲儆。至扣案之鑰匙1 支及油
    壓剪2 支，均係供被告與共犯陳榮章、陳良成等犯罪所用之
    物，且為共犯陳榮章所有之物，在共犯責任範圍內，均依刑
    法第38條第1 項第2 款之規定，併予宣告沒收。
據上論斷，應依刑事訴訟法第273 條之1 第1 項、第284條之1、
第299 第1 項前段，刑法第28條、第56條、第321 條第1 項第3
、4 款，第38條第1 項第2 款，判決如主文。
本案經檢察官丙○○到庭執行職務。
中　　華　　民　　國　　94　　年　　7 　　月　　29　　日
                        刑事第八庭    法  官　林意芳
以上正本證明與原本無異。
如不服本判決，應於收受送達後10日內向本院提出上訴書狀。
中　　華　　民　　國　　94　　年　　7 　　月　　29　　日
　　　　　　　　　　　　　　　　　　  書記官  曾秀鳳
中華民國刑法第320條
(普通竊盜罪、竊佔罪)
意圖為自己或第三人不法之所有，而竊取他人之動產者，為竊盜
罪，處五年以下有期徒刑、拘役或五百元以下罰金。意圖為自己
或第三人不法之利益，而竊佔他人之不動產者，依前項之規定處
斷。
前二項之未遂犯罰之。
中華民國刑法第321條
犯竊盜罪而有左列情形之一者，處六月以上、五年以下有期徒刑
：
一　於夜間侵入住宅或有人居住之建築物、船艦或隱匿其內而
      犯之者。
二　毀越門扇、牆垣或其他安全設備而犯之者。
三　攜帶兇器而犯之者。
四　結夥三人以上而犯之者。
五　乘火災、水災或其他災害之際而犯之者。
六　在車站或埠頭而犯之者。
前項之未遂犯罰之。
